DANIELA **CASTREJON**

DEVELOPER FRONTEND

Apasionada del diseño y creación de aplicaciones web, tengo fuertes conocimientos en Javascript, HTML5, CSS y frameworks como React y Angular. También tengo experiencia con pruebas de compatibilidad navegadores y Git y API RESTful y JSON. Me gusta trabajar en equipo y mi estilo de trabajo está orientado a la cultura ágil usando scrum. Soy una mujer soñadora que siempre tiene alguna idea loca para compartir con todos. Siento curiosidad por el mundo IT, y hasta dónde llegaremos con él en todos los aspectos de la vida.

No puedo esperar a ver todo lo que puedo aprender, y cuántas personas voy a conocer en el proceso.



(+52)5523043573



(🖂) danielakastrejon@gmail.com



<u>DanCastrejon</u>



CDMX, México

EXPERIENCIA PROFESIONAL

UPSKILLING MASTER DEVELOPER BY EXPERIAN |

Marzo 2024 - Junio 2024

Curso impartido por Experian donde se nos enseñaron estructuras básicas sobre Bitbucket, GIT, SQL, ETLs, AWS y JAVA. Aprendimos cómo manejar y programar un BOT con inteligencia artificial, y también nos instruyeron en estructuras base para realizar testing. Además de las habilidades técnicas, nos ayudaron a habilidades desarrollar blandas, incluyendo innovaciones para la vida, estrategias de pricing y habilidades para la vida.

LABORATORIA

Abril 2023 - Octubre 2023

Proyectos

- Data Lovers: Proyecto con HTML, JS Y CSS en el que se consumió una base de datos fija
- Social Network: Aplicación maquetada con HTML, CSS que funciona con Javascript y el apoyo de FireBase
- Movie Challenge: Página Web que se creó con HTML, CSS y que funciona con Javascript y que consume una API en tiempo real





EDUCACIÓN

LABORATORIA

Frontend Developer | Abril 2023 - Octubre 2023

Bootcamp orientado a enseñar lenguajes de programación como lo es Javascript, HTML, CSS, con metodologías ágiles de trabajo, construcción de páginas web y aplicaciones, trabajo en equipos internacionales y apoyo de librerías y frameworks.

UNIVERSIDAD INSURGENTES

Law Degree | Agust 2019 - October 2022

SKILLS

- Tech: Javascript, HTML5, CSS, Firebase, REACT, JSON, Node.js.
- Habilidades

blandas:Liderazgo, Curiosidad, Adaptabilidad, Trabajo en equipo, Inteligencia Social, Creatividad.

• Idiomas: Ingles(B1)- Intermedio conversacional